el: Θέση αερόσακου: Κεντρικός αερόσακος; Οδηγού (τιμόνι); Συνοδηγού (ταμπλό); Γονάτων; Πεζών (εξωτερικός); Πίσω καθίσματος; Πλευρικός τύπου κουρτίνας; Πλευρικός θώρακα; Άλλο
hu: Légzsákpozíció: Középső légzsák; Vezetőoldali (kormánykerék); Első utasoldali (műszerfal); Térd; Gyalogosvédő (külső); Hátsó ülés; Oldalsó függönylégzsák; Oldalsó törzslégzsák; Egyéb
nl: Positie airbag: Middenairbag; Bestuurder (stuurwiel); Voorpassagier (dashboard); Knie; Voetganger (extern); Achterbank; Zijgordijn; Zijtorso; Overig
cs: Poloha airbagu: Středový airbag; Řidič (volant); Spolujezdec vpředu (palubní deska); Kolenní; Pro chodce (externí); Zadní sedadlo; Boční hlavový; Boční hrudní; Ostatní
ko: 에어백 위치: 센터 에어백; 운전석(스티어링 휠); 조수석(대시보드); 무릎; 보행자(외부); 뒷좌석; 사이드 커튼; 사이드 토르소; 기타
sv: Krockkuddens position: Mittkrockkudde; Förare (ratt); Främre passagerare (instrumentbräda); Knä; Fotgängare (extern); Baksäte; Sidokrockgardin; Sidoöverkropp; Övrigt
zh-TW: 安全氣囊位置: 中央安全氣囊; 駕駛座 (方向盤); 前排乘客座 (儀表板); 膝部; 行人 (外部); 後座; 側邊氣簾; 側邊軀幹; 其他
lt-LT: Oro pagalvės padėtis: Centrinė oro pagalvė; Vairuotojo (vairas); Priekinio keleivio (prietaisų skydelis); Kelių; Pėsčiųjų (išorinė); Galinės sėdynės; Šoninė užuolaidinė; Šoninė liemens; Kita
ro-RO: Poziția airbagului: Airbag central; Șofer (volan); Pasager față (planșă de bord); Genunchi; Pieton (extern); Banchetă spate; Cortină laterală; Trunchi lateral; Altele
vi: Vị trí túi khí: Túi khí trung tâm; Người lái (vô lăng); Hành khách phía trước (bảng điều khiển); Đầu gối; Người đi bộ (bên ngoài); Ghế sau; Rèm bên hông; Phần thân bên hông; Khác
es: Posición del airbag: Airbag central; Conductor (volante); Pasajero delantero (tablero); Rodilla; Peatón (externo); Asiento trasero; Cortina lateral; Torso lateral; Otro
ru: Расположение подушки безопасности: Центральная подушка безопасности; Водительская (рулевое колесо); Переднего пассажира (приборная панель); Коленная; Для пешеходов (внешняя); Заднего сиденья; Боковая шторка безопасности; Боковая (для туловища); Другое
tr: Hava yastığı konumu: Orta hava yastığı; Sürücü (direksiyon); Ön yolcu (ön panel); Diz; Yaya (dış); Arka koltuk; Yan perde; Yan gövde; Diğer
it: Posizione dell'airbag: Airbag centrale; Guidatore (volante); Passeggero anteriore (cruscotto); Ginocchia; Pedonale (esterno); Sedile posteriore; A tendina laterale; Laterale (torace); Altro
th: ตำแหน่งถุงลมนิรภัย: ถุงลมนิรภัยตรงกลาง; ฝั่งคนขับ (พวงมาลัย); ผู้โดยสารตอนหน้า (แดชบอร์ด); หัวเข่า; คนเดินเท้า (ภายนอก); เบาะหลัง; ม่านนิรภัยด้านข้าง; ลำตัวด้านข้าง; อื่นๆ
zh-CN: 安全气囊位置: 中央安全气囊; 驾驶员（方向盘）; 前排乘客（仪表板）; 膝部; 行人（外部）; 后排座椅; 侧气帘; 侧躯干; 其他
hr-HR: Položaj zračnog jastuka: Središnji zračni jastuk; Vozački (upravljač); Suvozački (upravljačka ploča); Za koljena; Za pješake (vanjski); Stražnje sjedalo; Bočna zavjesa; Bočni za torzo; Ostalo
nb: Kollisjonsputeposisjon: Senterkollisjonspute; Fører (ratt); Forsetepassasjer (dashbord); Kne; Fotgjenger (utvendig); Baksete; Sidegardin; Sidetorso; Annet
sk-SK: Poloha airbagu: Stredový airbag; Vodič (volant); Predný spolujazdec (palubná doska); Kolenný; Pre chodcov (vonkajší); Zadné sedadlo; Bočný hlavový (záclonový); Bočný trupový; Iné
ja: エアバッグの位置: センターエアバッグ; 運転席 (ステアリングホイール); 助手席 (ダッシュボード); ニー; 歩行者保護 (車外); 後部座席; サイドカーテン; サイドトルソー; その他
fr: Emplacement de l’airbag: Airbag central; Conducteur (volant); Passager avant (tableau de bord); Genou(x); Piéton (externe); Siège arrière; Rideau latéral; Torse latéral; Autre
pt-BR: Posição do airbag: Airbag central; Motorista (volante); Passageiro dianteiro (painel); Joelho; Pedestre (externo); Banco traseiro; Cortina lateral; Torso lateral; Outros
en: Airbag position: Center airbag; Driver (steering wheel); Front passenger (dashboard); Knee; Pedestrian (external); Rear seat; Side curtain; Side torso; Other
da: Luftbeholders position: Center-airbag; Fører (rat); Forsædepassager (instrumentbræt); Knæ; Fodgænger (ekstern); Bagsæde; Sidegardin; Sidetorso; Anden
pl: Pozycja poduszki powietrznej: Centralna poduszka powietrzna; Kierowca (kierownica); Pasażer z przodu (deska rozdzielcza); Kolana; Pieszy (zewnętrzna); Tylne siedzenie; Kurtyna boczna; Boczna tułowia; Inne
bg-BG: Позиция на въздушната възглавница: Централна въздушна възглавница; За водача (волан); Преден пътник (арматурно табло); За коленете; За пешеходци (външна); Задна седалка; Странична завеса; Странична за торса; Други
sl-SI: Položaj zračne blazine: Sredinska zračna blazina; Voznik (volan); Sprednji potnik (armaturna plošča); Koleno; Pešec (zunanja); Zadnji sedež; Stranska zavesa; Stranski trup; Drugo
pt-PT: Posição do airbag: Airbag central; Condutor (volante); Passageiro da frente (tablier); Joelho; Peão (externo); Banco traseiro; Cortina lateral; Torso lateral; Outro
de: Airbagposition: Center-Airbag; Fahrer (Lenkrad); Beifahrer (Armaturenbrett); Knie; Fußgänger (außen); Rücksitz; Vorhang-Airbag; Seiten-Airbag (Torso); Andere
fi: Turvatyynyn sijainti: Keskiturvatyyny; Kuljettaja (ohjauspyörä); Etumatkustaja (kojelauta); Polvi; Jalankulkija (ulkoinen); Takaistuin; Sivuturvaverho; Sivu, keskivartalo; Muu